臺灣高雄地方法院民事裁定
111年度消債聲免字第13號
聲　請　人　黃煌松　000000000000000000000000000000000000
00000000000000000000000000000000000000000000000000
代　理　人　蔡玉燕律師
相　對　人　
即債權人　　台新國際商業銀行股份有限公司
　　　　　　　　　　00000000000000000000000000000000000
00000000000000000000000000000000000000000000000000000
法定代理人　尚瑞強　00000000
　　　　　　　　　　000000000000000000000000
　　　　　　　　　　000000000000000000000000000000000000
相　對　人　
即債權人　　台北富邦商業銀行股份有限公司
　　　　　　　　　　000000000000000000000000000000000000
法定代理人　程耀輝　00000000
　　　　　　　　　　000000000000000000000000
　　　　　　　　　　00000000000000000000000000000000000
相　對　人　
即債權人　　凱基商業銀行股份有限公司
　　　　　　　　　　000000000000000000000000000000000000
00000000000000000000000000000000000000000000000000000
法定代理人　魏寶生　00000000
　　　　　　　　　　000000000000000000000000
　　　　　　　　　　000000000000000000000000000000000000
相　對　人　
即債權人　　良京實業股份有限公司
　　　　　　　　　　000000000000000000000000000000000000
法定代理人　平川秀一郎
　　　　　　　　　　00000000
　　　　　　　　　　000000000000000000000000
　　　　　　　　　　00000000
相　對　人　
即債權人　　滙誠第一資產管理股份有限公司
　　　　　　　　　　000000000000000000000000000000000000
法定代理人　莊仲沼　00000000
相　對　人　
即債權人　　滙誠第二資產管理股份有限公司
　　　　　　　　　　000000000000000000000000000000000000
法定代理人　莊仲沼　00000000
相　對　人　
即債權人　　台新資產管理股份有限公司
　　　　　　　　　　00000000000000000000000000000000000
法定代理人　吳統雄　00000000
　　　　　　　　　　000000000000000000000000
　　　　　　　　　　000000000000000000000000000000000000
相　對　人　
即債權人　　新加坡商艾星國際有限公司台灣分公司
　　　　　　　　　　00000000000000000000000000000000000
法定代理人　曾慧雯　00000000
相　對　人　
即債權人　　臺灣南投地方檢察署
　　　　　　　　　　00000000000000000000000000000000000
法定代理人　張云綺　00000000
上列聲請人即債務人因消費者債務清理事件聲請免責，本院裁定
如下：
    主  文
聲請人黃煌松應予免責。
    理  由
一、聲請意旨略以：聲請人前於民國109年6月9日向本院聲請清
    算，經本院以109年度消債清字第180號裁定自110年1月6日
    下午4時起開始清算程序，普通債權人於清算程序中未受分
    配，本院於110年11月19日以110年度消債職聲免字第126號
    裁定不免責確定；其後聲請人依本院110年度司執消債清字
    第4號債權表所列債權比率還款（如附表所示），還款金額
    合計147427元，爰依消費者債務清理條例（下稱消債條例）
    第133條、第141條之規定，聲請免責等語。
二、按債務人因消債條例第133條之情形，受不免責之裁定確定
    後，繼續清償達該條規定之數額，且各普通債權人受償額均
    達其應受分配額時，得聲請法院裁定免責。
三、本院之判斷
  ㈠查聲請人前於109年6月9日向本院聲請清算，經本院以109年
    度消債清字第180號裁定自110年1月6日下午4時起開始清算
    程序，復經本院以110年度司執消債清字第4號裁定清算程序
    終結確定，普通債權人未受分配，而經本院於110年11月19
    日以110年度消債職聲免字第126號裁定不免責確定等情，經
    本院依職權調取前開案卷核閱屬實，此部分事實，應堪以認
    定。
  ㈡本院前開裁定（110年度消債職聲免字第126號）認聲請人構
    成消債條例第133條事由而裁定不免責，並指明聲請人於聲
    請清算前2年間可處分所得總額扣除最低生活費用總額後之
    餘額為147384元，普通債權人於清算程序中未受分配等情，
    有前開裁定、債權表在卷可參。又本院裁定不免責後，聲請
    人還款數額，亦有匯款憑條影本、債權人陳報狀附卷可參（
    見院卷第12-17頁、第29-39頁）。基上，本院依前開證據資
    料，核算各債權人受償債權數額如附表所示，堪認聲請人清
    償之數額已達消債條例第141條第1項所定數額，自應予以免
    責。
　㈢債權人台新國際商業銀行股份有限公司、良京實業股份有限
    公司又稱：聲請人於111年1月間向多數債權人繳款金額高達
    147384元，顯有隱匿或向他人借貸以還款之虞云云。查聲請
    人自108年8月15日起迄今，均於柏伸工程行任職，每月收入
    22000元，扣除必要支出16000元，尚有餘額，且自110年8月
    起減少必要支出至每月8000元，有薪資單為證（本案卷第45
    頁），可見，聲請人尚有能力負擔附表所示金額，債權人復
    未提出聲請人有隱匿或再次負擔新債務藉以脫免就債務之情
    形，空言指摘，尚無足採。
　㈣末按，下列債務，不受免責裁定之影響：一、罰金、罰鍰、
    怠金及追徵金。二、債務人因故意或重大過失侵權行為所生
    損害賠償之債務。三、稅捐債務。四、債務人履行法定扶養
    義務之費用。五、因不可歸責於債權人之事由致未申報之債
    權，債務人對該債權清償額未達已申報債權受償比例之債務
    。六、由國庫墊付之費用，消債條例第138 條定有明文。聲
    請人於臺灣南投地方檢察署之未扣案犯罪所得債務，依消債
    條例第138 條第1 款規定，不受免責裁定之影響。債務人對
    於此部分債務仍有清償之義務，附此敘明。
四、據上論結，聲請人之聲請為有理由，依消債條例第133條、
    第141條第1項，爰裁定如主文。
中　　華　　民　　國　　111 　年　　3 　　月　　29　　日
              　　民事庭　　法　官　賴寶合
上為正本係照原本作成
如不服本裁定，應於裁定送達後10日內，以書狀向本院提出抗告
，並繳納抗告費新臺幣1千元
中　　華　　民　　國　　111 　年　　3 　　月　　29　　日
  　                        書記官　胡美儀